【裁判字號】    92,交聲,980
【裁判日期】    921130
【裁判案由】    違反道路交通管理處罰條例聲明異議
【裁判全文】
臺灣士林地方法院交通事件裁定                    九十二年度交聲字第九八號
    原處分機關  臺北巿交通事件裁決所
    異議人即
    受處分人    甲○○
右列受處分人因違反道路交通管理處罰條例案件，對臺北市交通事件裁決所於中華民
國九十二年九月二十五日所為之處分（原處分案號：北市裁三字第裁二二－Ａ000
00000、二二－Ａ00000000號），聲明異議，本院裁定如左：
    主  文
異議駁回。
    理  由
一、按道路交通管理處罰條例第十五條第一項第五款、第二項規定：行車執照及拖車
    使用證有效期間屆滿，不依規定換領而行駛者，處汽車所有人或領用人新臺幣（
    下同）九百元以上一千八百元以下罰鍰，並扣繳牌照。另同條例第十二條第一項
    第四款及第二項規定：使用註銷之牌照行駛者，處汽車所有人三千六百元以上一
    萬八百元以下罰鍰，並扣繳牌照。
二、原處分機關係以：異議人即受處分人甲○○所有ＫＸ－五四五二號自用小客車，
    因逾期未辦理檢驗而牌照於民國（下同）九十年十月五日遭註銷，該車之行車執
    照亦屆滿二年未依規定換領，異議人仍於九十二年八月二十七日十六時六分，駕
    駛前揭自用小客車行經臺北市○○○路，而依道路交通管理處罰條例第十五條第
    一項第五款規定，以異議人行車執照有效期間屆滿不依規定換領而行駛，處罰鍰
    九百元及扣繳牌照；且其使用註銷之牌照行駛，依同條例第十二條第一項第四款
    及第二項規定，處罰鍰三千六百元，並扣繳牌照。
三、本件異議意旨略以：異議人常年開聯結車，久未使用ＫＸ－五四五二自小客車而
    未辦理車輛檢驗致牌照遭註銷，惟異議人今年初左手受傷，需至林口長庚醫院長
    期復健，因此需使用該車，乃向友人借款以支付辦理重新驗照換牌之費用，舉發
    當日係駕車趕赴監理站辦理檢驗途中遭警攔下告發，竟因之需繳付車輛稅費至告
    發日即九十二年八月二十七日止，實無能力負擔，為此聲明異議等語。
四、經查：異議人對其所有ＫＸ－五四五二號自用小客車，因逾期未辦理檢驗而牌照
    遭註銷，該車之行車執照亦屆滿二年未依規定換領，及其仍於九十二年八月二十
    七日十六時六分，駕駛前揭自用小客車行經臺北市○○○路時遭警告發之事實，
    均不否認，並有車籍查詢資料、違規通知單等附卷可稽。另證人即舉發本件道路
    交通違規之台北市政府警察局大同分局交通分隊警員蕭中英證稱：查獲當日異議
    人並沒有說是要去驗車，如果當場有說，伊等會查驗其是否有攜帶驗車所需的證
    件，如果確實是要去驗車，伊等會讓他去，但查獲當日異議人並沒有說等語。是
    異議人如於告發當日確係駕車欲至監理所辦理驗車換照，則為何不向員警表明，
    已與常情有違。再查被告所有之ＫＸ－五四五二號自用小客車牌照於九十年十月
    五日遭註銷牌照後，尚於九十一年一月十一日因行車速度超過規定之最高速限，
    經處以罰鍰二千四百元，有交通違規罰鍰查詢資料一件在卷可按，足認異議人於
    牌照遭註銷後本件查獲前尚有使用ＫＸ－五四五二號自用小客車之事實，異議人
    辯稱其久未使用該車，查獲當日係駕車欲至監理所辦理驗車云云，要屬避重就輕
    之詞，不足採信。至異議人主張其無資力負擔ＫＸ－五四五二號自用小客車之稅
    費一節，按車輛稅費之核定非本院職權，異議人亦不得以無力負擔稅費作為交通
    違規之正當理由。從而，原處分機關援引首揭規定，對異議人分別裁處罰鍰九百
    元及三千六百元並扣繳牌照，核無不當。本件異議為無理由，應予駁回。
據上論斷，應依道路交通案件處理辦法第十九條，裁定如主文。
中      華      民      國      九十二      年    十一    月    三十    日
                                  臺灣士林地方法院交通法庭
                                      法  官  彭  洪  媛
右正本證明與原本無異。
如不服本裁定應於送達後五日內向本院提出抗告狀。
                                      書記官  周  霙  蘭
中      華      民      國      九十二      年    十二    月     五     日


司法院資訊處製作；財團法人民間司法改革基金會備份。
